臺灣高等法院臺南分院刑事裁定　一００年度聲再字第六六號
聲請人即
受判決人　曾棍要
　　　　　 陳靜芬
二人共同
選任辯護人　郭俊廷律師
上列聲請人因常業詐欺案件，對於最高法院一○○年台上字第二
六二七號中華民國一○○年五月二十日確定判決（本院九十八年
度上訴字第九二四號、臺灣嘉義地方法院九十四年度訴字第一四
七號、臺灣嘉義地方法院檢察署九十三年度偵字第一二二一、一
六一七號）聲請再審，本院裁定如下：
    主    文
再審之聲請駁回。
    理    由
一、聲請意旨略以：原確定判決判處聲請人曾棍要有期徒刑三年
    ，聲請人陳靜芬有期徒刑八月，緩刑三年，因有下列發見確
    實新證據之再審事由，爰提起再審：
(一)系爭二審判決漏未勘驗監聽錄音，僅憑監聽譯文，致使無法
    證明聲請人二人與其他同案被告不具有共同常業詐欺之犯意
    聯絡與行為分擔。
(二)就犯罪事實一部份，原審漏未審酌同案被告楊中龍、楊松碧
    二人對於聲請人曾棍要有利之證詞，且曾棍要自始未參與該
    案件，原審漏未審酌卷內附表十二編號六至編號八之支票簿
    及印鑑。
(三)犯罪事實二部份，聲請人曾棍要、陳靜芬二人僅為海四方公
    司之受僱人，原判決漏未審酌聲請人二人之到職時間、犯意
    聯絡與行為分擔。
(四)犯罪事實四部份，臺灣板橋地方法院檢察署九十八年度偵字
    第二二六八五號不起訴處分書，已證明曾棍要與其他共犯無
    犯意聯絡與行為分擔。
二、按有罪之判決確定後，因發現確實之新證據，得依刑事訴訟
    法第四百二十條第一項第六款為受判決人之利益聲請再審。
    所謂「發現確實新證據」，必該證據係於判決確定前因未經
    發現不及調查斟酌，至其後始行發現者而言；倘其證據成立
    在判決確定後或於判決確定前為聲請人所明知，即非所謂發
    現之新證據，以之聲請再審，自非法之所許。又所謂確實之
    新證據，固非以絕對不須經過調查程序為條件，但必須可認
    為確實足以動搖原確定判決而為受判決人有利之判決者為限
    ，倘受判決人因對有利之主張為原審所不採，事後提出證明
    ，以圖證實在原審前所為有利之主張為真實，據以聲請再審
    ，該項證據既非判決後所發見，顯難憑以聲請再審（最高法
    院九十五年度台抗字第一七號裁判意旨參照）。又按經第二
    審確定之有罪判決，如就足生影響於判決之重要證據漏未審
    酌者，依刑事訴訟法第四百二十一條規定，固得為受判決人
    之利益聲請再審，但以不得上訴於第三審法院之案件為限。
    如為得上訴於第三審法院之案件，即不得以此理由聲請再審
    ，否則，其聲請應屬不合法，而非無理由（最高法院七十四
    年度台抗字第五二一號裁判意旨參照）。
三、本件聲請人認有發見確實新證據之再審事由，依刑事訴訟法
    第四百二十條第一項第六款規定提起再審。惟聲請再審意旨
    (一)(二)(三)：漏未勘驗監聽錄音、漏未審酌同案被告楊中龍、楊
    松碧證詞、漏未審酌聲請人二人之到職時間等再審事由，乃
    係聲請人認原確定判決有足生影響於判決之重要證據漏未審
    酌情形，依上說明，此再審事由以不得上訴於第三審法院之
    案件為限，本件為得上訴於第三審法院之案件，聲請人以之
    作為聲請再審理由，其聲請再審之程序違背規定，為不合法
    。另聲請再審意旨(四)：臺灣板橋地方法院檢察署九十八年度
    偵字第二二六八五號不起訴處分書之再審事由。已據聲請人
    於本院九十八年度上訴字第九二四號案件提出，並於刑事判
    決中說明與本案件無關（見刑事判決第二十八頁），該項證
    據既非判決後所發見，核與刑事訴訟法第四百二十條第一項
    第六款「發見確實新證據」規定不合，聲請人再以之作為聲
    請再審事由，則為無理由。聲請人所為本件再審聲請，應予
    駁回。
四、據上論斷，應依刑事訴訟法第四百三十三條、第四百三十四
    條第一項，裁定如主文。
中    華    民    國    100   年    6     月    22    日
                  刑事第一庭審判長法官  茆  臺  雲
                                  法官  王  明  宏
                                  法官  蔡  長  林
以上正本證明與原本無異。
如不服本裁定，應於收受本裁定後五日內向本院提出抗告狀。
                                書記官  李  培  薇
中    華    民    國    100   年    6     月    22    日